【裁判字號】    89,易緝,459
【裁判日期】    890821
【裁判案由】    竊盜
【裁判全文】
台灣台中地方法院刑事判決                        八十九年度易緝字第四五九號
    公  訴  人  台灣台中地方法院檢察署檢察官
    被      告  乙○○
右列被告因竊盜案件，經檢察官提起公訴 (八十八年度偵字第一八三九八號)，本院
判決如左︰
    主      文
乙○○結夥三人以上攜帶兇器竊盜未遂，處有期徒刑肆月。扣案之六角板手壹支、改
造板手肆支、破壞剪壹支、挫刀貳支、鑰匙玖支均沒收。
    事      實
一、乙○○、張家豪、許嵩岩、許賀評 (張家豪、許嵩岩部分業已判決，許賀評部分
    通緝到案後另行審結)係朋友關係，四人共同意圖為自己不法之所有，於八十八
    年八月四日凌晨四時許，共乘許嵩岩之母林衿所有未懸掛車牌（原車牌號碼Ｂ３
    ─五六一五號，由渠等自行卸下以避人耳目）自小客車，並攜帶乙○○所有之鑰
    匙九支及客觀上足為兇器之六角板手一支、改造板手四支、破壞剪一支、挫刀二
    支等竊盜工具，至台中市○○路○段一五九之十二號前，推由乙○○持改造板手
    ，著手竊取停放路邊林憲忠所有交由甲○○所使用車牌號碼ＣＧ─五一三八號自
    小客車，許賀評、張家豪、許嵩岩三人則在車上把風，乙○○甫撬開該車輛左前
    車門未及得手之際，即為巡邏警員發覺盤查，當場捕獲許賀評、張家豪、許嵩岩
    三人，並扣得六角板手一支、改造板手二支、破壞剪一支、挫刀二支、鑰匙九支
    ，乙○○見狀則趁隙逃逸，嗣於同日下午二時許，為警在台中市○○區○○路一
    段七十六巷十二弄五八號三樓許賀評租住處查獲乙○○，再扣得改造板手二支。
二、案經台中市警察局第四分局報請台灣台中地方法院檢察署檢察官偵查起訴。
    理  由
一、訊據被告乙○○固坦承曾在右揭時間，與共同被告張家豪、許嵩岩、許賀評共乘
    許嵩岩之母林衿所有未懸掛車牌自小客車，至台中市○○路，並曾持改造板手撬
    開系爭車輛左前車門之事實，惟矢口否認有何竊盜犯行，辯稱：因被害人之車子
    擋在家門口，伊才將板手插入該車之鑰匙孔，伊無竊車之意圖，其餘共同被告亦
    未在場把風，伊於警局訊問時曾遭受刑求云云。惟查：(一)、如事實欄所示犯罪
    事實，業據被告乙○○於警訊時供認不諱，於偵查中乙○○亦不否認欲竊取自小
    客車但未得逞之事實，核與被害人即車牌號碼ＣＧ─五一三八號自小客車之使用
    人甲○○於警訊時指述：自小客車左側駕駛座車門被破壞撬開之情節相符，並有
    扣案如事實欄所示之物可資佐證。而被告乙○○於警訊時之自白，完全係出於其
    自由意思，並無刑求情事，業據證人即製作筆錄時在場之警員劉中平於台灣台中
    地方法院檢察署檢察官八十八年八月十九日訊問時證述明確，足徵該部分自白之
    任意性；又，被告乙○○於八十八年八月四日為警逮捕後，因施用毒品罪經本院
    裁定送台灣台中看守所附設勒戒所觀察勒戒時之體檢結果，除右小臂背面舊擦傷
    (已結痂)、左小腿舊疤痕、嚴重貧血外，餘均正常，此有健康檢查表影本可稽，
    顯見逮捕當時並無刑求跡象；況且被告乙○○於偵查初訊時除坦承竊盜未遂行為
    外，根本未提及有何遭刑求或受傷之情形，益見其嗣後辯稱警訊時遭刑求云云，
    顯屬虛妄。再者，被告乙○○於深夜持改造板手插入並破壞他人所有之自小客車
    鑰匙孔，若謂無竊盜之不法意圖，孰能置信？是被告乙○○事後翻異前詞，應屬
    卸責之詞，自仍應以其於警訊時之供述為可採。(二)、被告乙○○、共同被告張
    家豪、許嵩岩、許賀評，於偵審中均不否認，渠等共乘被告許嵩岩之母林衿所有
    之自小客車，至台中市○○路竊車現場時，該自小客車並未懸掛車牌事實，則被
    告等人如無竊盜之意圖，何以事先將車牌卸下以掩人耳目？又據證人即查獲本案
    之警員羅源聘、張真宏於台灣台中地方法院檢察署檢察官八十八年十月八日訊問
    時均證稱：係由共同被告張家豪帶同至竊車現場，始發現前開自小客車之門鎖為
    人破壞等語，則共同被告張家豪如不知且未參與被告乙○○竊車行為，為何能知
    悉並帶同警方至竊車現場？是綜觀被告四人將共乘之自小客車車牌取下以掩人耳
    目，且為警逮捕後，係共同被告張家豪帶同警方至竊車現場之情況證據以觀，益
    足以認定其餘共同被告均確有共同參與竊取自小客車之行為無疑。(三)、至於共
    同被告張家豪、許嵩岩、為警查獲時所製作之警訊筆錄，並未錄音；另共同被告
    許賀評之筆錄錄音帶，因錄音帶重複使用，模糊不清，有台中市警察局第四分局
    八十九年四月十七日八九中分四刑字第一六三二二號函可查，而本院於八十九年
    五月五日勘驗警員提出之錄音帶結果，其內容亦非共同被告許賀評之警訊錄音，
    有勘驗筆錄可稽，因共同被告張家豪、許嵩岩、許賀評於本院審理時均抗辯警訊
    時之供述與筆錄記載不符，是其等當日製作之警訊筆錄，依刑事訴訟法第一百條
    之一第二項規定，固不得採為證據 (按被告乙○○係供稱，其雖有如警訊筆錄所
    載之供述，惟係受刑求所致，是本院僅須針對其自白是否出於任意作調查，無庸
    再審查筆錄之記載是否有誤，此與其餘共同被告係抗辯供述與筆錄記載不符，本
    院須審查有無錄音及錄音內容與筆錄記載是否相符，並判斷其效力者不同)，惟
    因本院綜合其他證據即足以認定被告乙○○及其他共同被告之犯罪事實，自不因
    警訊筆錄未錄音，而影響其犯罪之成立。因而事證明確，被告乙○○所辯，顯屬
    卸責之詞，不足採信，其犯行堪以認定，應予依法論科。
二、查六角板手、改造板手、破壞剪、挫刀等工具，在客觀上對人之生命、身體均足
    以構成相當程度之威脅，被告乙○○持之行竊，有行兇之危險性存在，自屬刑法
    第三百二十一條第一項三款所稱之兇器，且參與該次竊盜行為之人數有四人，是
    被告乙○○所為核係犯刑法第三百二十一條第二項、第一項第三款、第四款之結
    夥三人以上攜帶兇器竊盜未遂罪。被告乙○○與其餘共同被告就前揭犯行，有犯
    意聯絡及行為分擔，均為共同正犯。被告乙○○已著手於犯罪行為之實施，而未
    至取得財物之結果，為未遂犯，爰依刑法第二十六條前段之規定減輕其刑。爰審
    酌被告乙○○素行、犯罪手段、所生危害、及犯後未能坦承犯行，態度不佳等一
    切情狀，量處如主文所示之刑。扣案如事實欄所示之物，係被告乙○○所有，供
    竊盜所用之物，業據其於警訊時供明，應依刑法三十八條第一項第二款宣告沒收
    。
三、被告張家豪、許嵩岩部分業已判決，被告許賀評部分俟通緝到案後另行審結。
據上論斷，應依刑事訴訟法第二百九十九條第一項前段，刑法第二十八條、第三百二
十一條第二項、第一項第三款、第四款、第二十六條前段、第三十八條第一項第二款
，判決如主文。
中      華      民      國      八十九      年      八      月  二十一  日
                                    台灣台中地方法院刑事第七庭
                                            法  官 劉  長  宜
右正本證明與原本無異。
如不服本判決，應於判決送達後十日內，向本院提出上訴狀，上訴於台灣高等法院台
中分院 (須附繕本)
中      華      民      國      八十九      年      八      月   二十一 日
                                             書記官
附錄法條：
刑法第三百二十一條第一項第三、四款，第二項犯竊盜罪而有左列情形之一者，處六
月以上五年以下有期徒刑：
三  攜帶兇器而犯之者。
四  結夥三人以上而犯之者。
前項之未遂罰之。


司法院資訊處製作；財團法人民間司法改革基金會備份。
